臺灣高等法院臺中分院民事判決
110年度上字第238號
上  訴  人  方麗玲  
            鄧紹雄  
共    同
訴訟代理人  吳啟瑞律師
複代理人    李庭瑄律師
被上訴人    蔡庭偉  
訴訟代理人  鐘登科律師
複代理人    吳馥妤律師
上列當事人間請求履行契約及違約金等事件，上訴人對於中華民
國110年3月30日臺灣臺中地方法院109年度訴字第1234號第一審
判決提起上訴，本院於111年1月19日言詞辯論終結，判決如下：
    主  文
上訴駁回。
第二審訴訟費用由上訴人連帶負擔。
    事實及理由
甲、程序方面
壹、按民法第275條規定連帶債務人中之一人受確定判決，而其
    判決非基於該債務人之個人關係者，為他債務人之利益，亦
    生效力。債權人以各連帶債務人為共同被告提起給付之訴，
    以被告一人提出非基於其個人關係之抗辯，而經法院認為有
    理由者為限，始得適用民事訴訟法第56條第1 項之規定（最
    高法院41年台抗字第10號裁定意旨參照）。經查，被上訴人
    依上海○○○減肥服務有限公司（下稱「上海○○○公司」）於10
    7年3月2日會同兩造簽訂股權轉讓合同約定，訴請上訴人及
    原審共同被告黃崇豪連帶給付人民幣100萬元本息，經原審
    為被上訴人勝訴之判決，嗣由上訴人以非基於個人關係之抗
    辯事由提起上訴，然經本院審理結果，認上訴人之上訴並無
    理由（詳後述），揆諸前揭說明，其上訴效力自不及於黃崇
    豪，故無須於判決中將黃崇豪併列為視同上訴人，合先敘明
    。
貳、另上訴人於第二審所提出情事變更及與有過失等新防禦方法
    ，觀其抗辯內容，係對於在第一審已提出之防禦方法為補充
    ，依民事訴訟法第447條第1項第3款規定，本院自應一併審
    究（後敘），附此載明。
乙、實體方面
壹、被上訴人主張：伊原為○○○集團在臺設立之○○○健康事業股份
    有限公司（下稱臺灣○○○公司）之傳銷商之一，上海○○○公司
    透過總經理即訴外人吳○○委由伊暫行管理臺灣○○○公司，並
    於106年11月10日先以伊獨資之綠海集成有限公司（下稱綠
    海公司，107年1月3日改組為股份有限公司）與臺灣○○○公司
    簽訂營業及資產收購協議書（下稱系爭收購協議），於同年
    月13日又簽訂分款協議書。嗣上海○○○公司為完成合併臺灣
    地區之○○○傳銷商，於同年3月2日會同兩造簽訂系爭股權轉
    讓合同，約定甲方（上海○○○公司、方麗玲、鄧紹雄、黃崇
    豪）同意承受乙方即伊所有綠海公司之百分之75股權（下稱
    系爭股權），伊願轉讓綠海公司股權暨經營權。於同年3月1
    2日綠海公司變更名稱為鄭多燕健康運動股份有限公司。依
    系爭股權轉讓合同第1條第4項約定，上訴人應於5年內每年
    至少給付伊50萬元人民幣，其中第一年度之每年至少50萬元
    人民幣款項之給付期限，業於108年4月10日屆至，惟上訴人
    迄未給付，全部債務視為到期等情。爰依系爭股權轉讓合同
    第1條第4項及第2條第1項約定，一部訴請上訴人連帶給付所
    約定之250萬元人民幣中之100萬元及利息。
貳、上訴人則以：系爭股權轉讓合同第1條第4 項之約定，非為
    伊與被上訴人間之已成立無因性債務承擔契約。系爭人民幣
    250萬元之給付約定性質上為股東分紅，係被上訴人經營之
    綠海公司接手臺灣○○○公司後，向伊聲稱公司營運良好，伊
    始以繼續營業為前提而承諾將來如有盈餘，將按期給付盈餘
    予被上訴人，被上訴人應協助伊繼續經營臺灣傳銷之業務，
    且於被上訴人有繼續協助公司營運及公司有所獲利之情形，
    被上訴人方得主張該股東分紅。惟被上訴人並未履行全部交
    接事項亦未協助營運，並帶走會員資料，致公司無法繼續營
    運。況系爭股權轉讓合同之真意，被上訴人負有股票交割義
    務，被上訴人迄未履行股權之移轉，係屬可歸責於被上訴人
    之事由而無法繼續履行，伊亦無給付之義務。縱認系爭股權
    轉讓合同第1條第4點不具紅利性質，然系爭股權轉讓合同難
    以履行，實無從歸責上訴人，依系爭契約第8條第1點，上訴
    人即無需給付予被上訴人等語，資為抗辯。
參、原審為被上訴人全部勝訴之判決，即判命上訴人應連帶給付
    被上訴人人民幣100萬元，及自108年4月11日起至清償日止
    ，按年息百分之5計算之利息。並附條件為准、免假執行之
    宣告。上訴人全部不服，提起本件上訴，其上訴聲明：㈠原
    判決及假執行之裁定均廢棄。㈡上開廢棄部分被上訴人在第
    一審之訴及假執行之聲均駁回。被上訴人則答辯聲明：上訴
    駁回。
肆、不爭執事項（見本院卷第232-233頁）
一、訴外人上海○○○公司為○○○產品之品牌商，而訴外人高○○（綽
    號伊老師）所經營之臺灣○○○公司則為○○○產品在臺灣之代理
    商，並以多層次傳銷方式透過方麗玲、黃崇豪、被上訴人及
    其他旗下傳銷團隊，銷售產品。
二、106年11月10日，高○○所經營之臺灣○○○公司與被上訴人所經
    營之綠海公司簽立系爭收購協議（見原審卷一第107-109頁
    ）。
三、106年11月10日臺灣○○○公司與綠海公司，另簽立「分款協議
    書」（見原審卷一第135頁）。
四、107年3月2日由上海○○○公司、方麗玲、黃崇豪、鄧紹雄（即
    甲方）與被上訴人（即乙方）簽定原審卷一第23至26頁之系
    爭股權轉讓合同。
五、綠海公司原為有限公司組織，107年1月3日變更組織為股份
    有限公司；107年3月12日再更名為「鄭多燕健康運動股份有
    限公司」，同日起由方麗玲擔任董事長，鄧紹雄及黃崇豪擔
    任董事；107年4月17日起，改由吳○○擔任董事長。於108年1
    0月25日經臺中市政府以府授經商字第1080798474號為廢止
    登記。
六、107年3月1日，吳○○（綽號天使哥）與蔡庭偉之對話紀錄：
    （吳○○）每年50萬，不是55萬，每年和股東統一分紅，季、
    半年或年度」、「（吳○○）5年，250萬，如果不到，第5年
    一次性補齊」、「（蔡庭偉）嗯，這個就照兄弟您的意思」
    、「（吳○○）因為作為股東分紅。保底分紅。保證最低分紅
    。」（原審卷一第371頁）　　
伍、得心證之理由： 
　　被上訴人主張其於107年3月2日與上海○○○公司、方麗玲、黃
    崇豪、鄧紹雄（即甲方）簽立系爭股權轉讓合同，其依據系
    爭股權轉讓合同第1條第4項得請求上訴人連帶給付人民幣25
    0萬元，於本件先請求其等連帶給付人民幣100萬元，惟為上
    訴人所否認，並以前詞置辯，經查：
一、按當事人主張有利於己之事實者，就其事實有舉證之責任。
    但法律別有規定，或依其情形顯失公平者，不在此限。民事
    訴訟法第277條定有明文。又原告就所主張之事實，已盡證
    明之責後，如被告抗辯其為不實而為反對之抗辯者，則被告
    就所為抗辯之內容，應負證明之責，此為舉證責任分配之原
    則。又按解釋契約，固須探求當事人立約時之真意，不能拘
    泥於契約之文字，但契約文字業已表示當事人真意，無須別
    事探求者，即不得反捨契約文字而更為曲解（最高法院89年
    年度台上字第79號裁判意旨參照）。
二、被上訴人前以上訴人及原審被告黃崇豪、訴外人「上海○○○
    公司」於107年3月2日與其簽立系爭股權轉讓合同，約定應
    於107年3月15日前給付向被上訴人所借之人民幣37.7萬元，
    另綠海公司曾向被上訴人借款新臺幣18萬7,184元用以支付
    押金、管理費，而上訴人、原審被告黃崇豪及「上海○○○公
    司」同意承擔綠海公司對被上訴人之上開債務並約定於107
    年3月15日前給付，嗣未依約給付而違約等情為由，依系爭
    股權轉讓合同訴請上訴人、原審被告黃崇豪連帶給付。原法
    院以107年度訴字第1658號民事判決上訴人、原審被告黃崇
    豪三人應連帶給付被上訴人新臺幣189萬2,355元、110萬7,6
    45元及利息在卷。上訴人方麗玲不服，提起上訴，再經本院
    107年度上字第569號民事判決及最高法院109年度台上字第3
    81號民事裁定，駁回上訴確定在卷，有前述判決在卷可參，
    此合先敘明。
三、按上訴人對確有簽立系爭股權轉讓合同之事實並不爭執，依
    系爭股權轉讓合同其上記載：「鑒於甲方同意承受乙方所有
    綠海集成股份公司（下稱標的公司）之百分之七十五股權，
    乙方願轉讓標的公司股權暨經營權…」、第1條交易條件「…
    四、甲方先前另承諾給付乙方人民幣250萬元，雙方同意五
    年內依下列清償方式分期清償完畢：自2018年7月起，於每
    季始月5日前結算綠海公司前季淨利，並按結算後前季淨利
    百分之五，於每季始月10日前給付乙方；甲方並保證每年至
    少給付乙方人民幣50萬元，至人民幣250萬元全數清償為止
    ，若期限屆滿時，甲方尚未清償完畢，則其餘未清償之款項
    亦視同全部到期。」，第2條第1項約定甲方連帶責任：「一
    、甲方全體對乙方就本合同權利義務，應同負連帶責任。」
    ，則被上訴人依前述系爭股權轉讓合同第1條第4項及第2條
    第1項之約定，主張上訴人應依系爭股權轉讓合同約定，就
    所承諾給付被上訴人之人民幣250萬元，對被上訴人應負連
    帶給付義務一節，即非無據。上訴人雖以前詞抗辯，但查：
  ㈠按法律行為以得否與其原因相分離，可分為要因行為（有因
    行為）及不要因行為（無因行為）。前者如買賣、消費借貸
    等債權契約是；後者如處分行為、債務拘束、債務承認、指
    示證券及票據行為等屬之。民法上之典型契約固均屬有因契
    約，惟基於契約自由原則，當事人於不背於法律強行規定及
    公序良俗之範圍內，亦得訂定無因契約，此種由一方負擔不
    標明原因之契約，亦屬無因行為（最高法院88年度台上字第
    1189號民事判決意旨參照）。
　⒈系爭股權轉讓合同之名稱雖為「股權轉讓合同」，另前言中
    表明甲方承受綠海公司百分之七十五股權，乙方願意轉讓公
    司股權暨經營權，甲乙雙方為共創造標的公司之最大利益等
    語，惟既約定：四、甲方「先前另承諾給付」乙方人民幣25
    0萬元，雙方同意五年內依下列清償方式分期清償完畢等語
    。參諸上述各情，足見系爭人民幣250萬元之給付，係在簽
    立系爭「股權轉讓合同」之前，即已由訴外人吳○○所代表之
    「上海○○○公司」與被上訴人就被上訴人所經營之「綠海公
    司」先前因收購「臺灣○○○公司」營業及資產所生之事宜達
    成給付之協議，並於簽立系爭「股權轉讓合同」時一併約明
    在內，上訴人方麗玲嗣後並擔任轉讓後之公司董事長，而上
    訴人鄧紹雄則為「上海○○○公司」負責人吳○○所指派臺灣地
    區之「特助」（見原審卷一第167頁），且均約明就甲方全
    體對乙方就本合同權利義務，應同負連帶責任。
　⒉復依106年11月10日高○○所經營之「臺灣○○○公司」與被上訴
    人所經營之「綠海公司」所簽立之系爭收購協議一記載：「
    乙方（即綠海公司）願承受甲方（即「臺灣○○○公司」）對
    其如附件所示傳直銷會員所負，在新臺幣2,000萬元範圍內
    之獎金、酬勞之給付義務」；二、「甲方（即「臺灣○○○公
    司」）應將包括但不限於甲方所有營業、為營業而生之契約
    權利、商標權利、會員組織、會員電腦資訊檔案、商場系統
    、ERP系統及其軟體版權、以及其他所有資產及存貨等處分
    移轉予乙方（即「綠海公司」） 取得」（見原審卷一第107
    頁）觀之，在被上訴人所經營之「綠海公司」承受高○○經營
    之「臺灣○○○公司」當時，「臺灣○○○公司」對旗下直銷會員
    已負有至少新臺幣2,000萬元之獎金、酬勞給付義務，並非
    被上訴人所經營之「綠海公司」承受「臺灣○○○公司」後始
    生退貨虧損問題。
　⒊再依卷附吳○○與被上訴人於107年2月19日之微信對話紀錄，
    吳○○逕問被上訴人「1、新公司收了多少款。2、有多少退貨
    （見原審卷一第213頁） ，並告知被上訴人：「 也可以通
    知退貨團隊也參與會議，中國總公司會承諾分批退款…」等
    語（見原審卷一第215 頁），及吳○○於另案審理中自陳：在
    2017年三方（指上訴人之綠海公司、高○○之臺灣○○○公司及
    吳○○之上海○○○公司）協議由綠海公司收購臺灣○○○公司，被
    上訴人為其代理商，因「臺灣○○○公司」出現被上訴人團隊
    獎金發不出去，被上訴人要全面接手「臺灣○○○公司」，後
    來被上訴人之資金存在問題，乃要我們公司「指上海○○○公
    司」收購他的「綠海公司」（見原審卷一第165頁、168頁）
    等語。足認被上訴人所經營之「綠海公司」承受「臺灣○○○
    公司」時，「臺灣○○○公司」對旗下直銷會員已負有至少新
    臺幣2,000萬元之獎金、酬勞給付義務，並非被上訴人所經
    營之「綠海公司」承受「臺灣○○○公司」後始生退貨虧損問
    題等情，應為訴外人吳○○所知悉。
　⒋又依系爭股權轉讓合同第3條所載：「甲方聲明其對於標的公
    司之營運現狀確實均已明白知悉，並願依現狀概括承受標的
    公司所有權利義務。」，足見吳○○及上訴人等人對○○○產品
    在臺灣地區之傳銷情形及困境，應有知悉，難認被上訴人有
    何欺瞞行為存在。
　⒌再參諸兩造所不爭執之107年3月1日，吳○○（綽號天使哥）與
    蔡庭偉之對話紀錄內容：（吳○○）每年50萬，不是55萬，每
    年和股東統一分紅，季、半年或年度」、「（吳○○）5年，2
    50萬，如果不到，第5年一次性補齊」、「（蔡庭偉）嗯，
    這個就照兄弟您的意思」、「（吳○○）因為作為股東分紅。
    保底分紅。保證最低分紅。」等語（不爭執事項六、原審卷
    一第371頁），被上訴人與吳○○協商過程，亦僅同意以公司
    股東分紅之時，作為給付之日，並將分期給付之數額約定每
    年人民幣50萬元，如有給付不足時，應於第五年一次補足。
    復依兩造事後簽訂之系爭股權轉讓合同第1條交易條件第4項
    所約定之清償方式，觀其文義僅係賦予上訴人視公司每季之
    淨利狀況得為分期清償，惟上訴人等人既承諾每年至少給付
    被上訴人人民幣50萬元，上訴人應為給付予被上訴人之款項
    自非紅利。況依上開約定內容觀之，無論公司每季之淨利狀
    況如何，上訴人既已承諾每年至少給付被上訴人人民幣50萬
    元，自無從以公司未有淨利或不能營運為由，而得免除其給
    付之責任。
　⒍綜上觀之，足認被上訴人主張系爭合同第1條第4項之原因關
    係，係上開系爭收購協議，而○○○產品在臺灣地區之傳銷模
    式及經營困境均為吳○○、上訴人及原審被告黃崇豪所明知，
    其後上海○○○公司為取得承接○○○傳銷組織之綠海公司之經營
    權，方與被上訴人簽訂系爭股權轉讓合同，其中第1條第4項
    之約定，係為處理伊為臺灣○○○公司代墊新臺幣2000萬元之
    下線獎金之問題。而系爭契約第1條第4項之總額，係上海○○
    ○公司、兩造及原審被告黃崇豪共同協商達成之共識，屬不
    標明直接原因，僅約定負擔一定債務之債務約束契約，故甲
    方依約負有獨立之給付義務，且該條項並未另行約定被上訴
    人就股權轉讓後之「綠海公司」應負共同經營或協助經營之
    義務，被上訴人自得逕依系爭契約第1條第4項請求上訴人及
    原審被告黃崇豪依約為給付。是上訴人所辯稱系爭股權轉讓
    合同非無因性債務承擔及系爭人民幣250萬元之約定屬股東
    分紅，被上訴人有繼續協助公司營運及公司有所獲利之情形
    ，方得主張該股東分紅云云，自不可採。則上訴人請求傳訊
    證人辜○○、謝○○說明交接及營運狀況以證明被上訴人並未履
    行全部交接事項亦未協助營運，並帶走會員資料，致公司無
    法繼續營運及傳訊被上訴人說明交接後是否有淨利云云，依
    前述，自均無傳訊調查之必要，附此敘明。
 ㈡上訴人雖另抗辯：系爭股權轉讓合同之真意，被上訴人負有股
    票交割義務，被上訴人迄未履行股權之移轉，係屬可歸責於
    被上訴人之事由而無法繼續履行，伊亦無給付之義務云云。
    惟查：
　⒈系爭股權轉讓合同第1條第2項約定：「乙方所有標的公司之
    股權，於臺灣公司法第163條第2項轉讓限制期間屆滿後，立
    即將標的公司百分之七十五股權交割予甲方。」，足認兩造
    簽立系爭股權轉讓合同當時，均同認系爭股權轉讓受有法令
    轉讓期間之限制而未能立即辦理。則無論此項股權轉讓期間
    限制之認知是否正確，則被上訴人未在雙方所認知之限制期
    間內為股權轉讓登記，尚難認有可歸責於被上訴人事由可言
    。
　⒉又依證人詹○○於另案中證述：伊於106年任職於臺灣○○○公司
    ，後來任職於綠海公司，107年2月間，在忠明南路某一大樓
    之會議廳內，伊和被上訴人、訴外人吳○○、上訴人鄧紹雄等
    人一起開會，會議目的為被上訴人要將公司交接給訴外人吳
    ○○，會議之後，臺中之行政業務處理都交給上訴人鄧紹雄，
    並有將清點後之存貨情況向上訴人鄧紹雄報告，被上訴人有
    在綠海公司向員工表明之後公司由訴外人吳○○接手（見原審
    卷一第177-179頁），足證被上訴人於107年3月2日簽立系爭
    股權轉讓合同後，業已將「綠海公司」之經營權交付訴外人
    吳○○所指定之上訴人鄧紹雄接手。
  ⒊依上，上訴人辯稱無給付義務云云，亦不可採。
　㈢又上訴人抗辯公司無力營運，非可歸責於上訴人之事由，依
    系爭合同第8條免責條款第1項，被上訴人不得依系爭股權轉
    讓合同請求上訴人發放後續之紅利云云，惟查：
　  依系爭股權轉讓合同第8條免責條款第1項係約定：「一、立
    書人任一方如有因法規變更或不可抗力等非可歸責之事由，
    致遲延履行本合同所定之義務者，對於他方不負擔任何賠償
    責任。」（見原審卷第25頁）。本件被上訴人係請求上訴人
    履行股權轉讓合同約定給付250萬元人民幣中之100萬人民幣
    ，上訴人並未舉證證明有何因法規變更或不可抗力等非可歸
    責事由，自難依此條款主張免責。　　
　㈣至於前述被上訴人另案依約訴請上訴人連帶清償其等所承擔
    之借款債務，及依約請求上訴人連帶給付違約金等（即前 
    述本院107年度上字第569號民事判決），均係被上訴人依約
    得請求上訴人給付其他債權，與系爭債權內容無涉，且系爭
    債權亦非紅利，上訴人抗辯其等既遭判決應為清償前述承擔
    之借款債務及給付違約金，如令其等再給付本事件之款項，
    有顯有失公允且過苛，而有情事變更之適用云云，顯無可採
    。
　㈤另「損害之發生或擴大，被害人與有過失者，法院得減輕賠
    償金額，或免除之。重大之損害原因，為債務人所不及知，
    而被害人不預促其注意或怠於避免或減少損害者，為與有過
    失。前二項之規定，於被害人之代理人或使用人與有過失者
    ，準用之。」民法第217條固定有明文，惟必於損害賠償之
    債，且債權人就損害之發生與有過失，方有其適用。查：上
    訴人抗辯被上訴人有違反系爭股權轉讓合同之行為（如被上
    訴人惡意掏空公司、帶走會員資料等），致上訴人無從繼續
    經營公司而未能給付款項，計算賠償金額時，被上訴人應有
    與有過失之適用，其得請求免除上訴人之賠償責任云云， 
    惟被上訴人係依約請求上訴人給付，該給付非屬損害賠償性
    質，且如前所述，被上訴人主張之給付與上訴人營業是否獲
    利無關，縱上訴人未獲利亦應依約給付，自難認上訴人之給
    付義務有民法第217條規定之適用。是上訴人所為之與有過
    失抗辯，於法亦屬無據。
陸、末按，給付有確定期限者，債務人自期限屆滿時起，負遲延
    責任。民法第229條第1項定有明文，又遲延之債務，以支付
    金錢為標的者，債權人得請求依法定利率計算之遲延利息。
    但約定利率較高者，仍從其約定利率。應付利息之債務，其
    利率未經約定，亦無法律可據者，週年利率為5%，民法第23
    3條第1項、第203條亦有明文。經查：
一、兩造於系爭股權轉讓合同第1條第4項約定甲方承諾自107年7
    月起於五年內給付被上訴人人民幣250萬元（每年至少給付
    人民幣50萬元），上訴人上開所辯如前述已非可採，復按數
    人負同一債務，明示對於債權人各負全部給付之責任者，為
    連帶債務，民法第272條第1項定有明文，則本件被上訴人依
    系爭股權轉讓合同第2條第1項約定：「甲方全體對乙方就本
    合同權利義務，應同負連帶責任。」訴請上訴人與原審被告
    黃崇豪三人連帶給付，為有理由。
二、再依系爭股權轉讓合同第1條第4項之約定，上訴人應於107
    年7月5日前結算107年3月至6月之淨利，並於107年7月10日
    前給付當季之應付金額予被上訴人，雖因兩造均未提出當季
    之淨利以資計算當季之應付金額，但兩造既另約定上訴人每
    年至少應給付被上訴人人民幣50萬元，則上訴人依約至少於
    第一年度（即108年1-3月第一季結束）後之108年第二季始
    月之10日（即108年4月10日），即應給付被上訴人其所承諾
    之第一年度人民幣50萬元，如有逾期，應自108年4月11日起
    負遲延責任。
三、再系爭股權轉讓合同第1條第4項末尾另約定：若期限屆滿時
    ，甲方尚未清償完畢，則其餘未清償之款項亦視同全部到期
    。上訴人既有遲誤第一年度人民幣50萬元給付之情形，則其
    餘第二至五年度所未清償之合計人民幣200萬元款項，亦視
    同全部到期。則被上訴人訴請上訴人應給付其餘人民幣200
    萬元中之另50萬元人民幣，並同自108年4月11日起負遲延責
    任，亦為有理。
柒、綜上所述，被上訴人依系爭股權轉讓合同第1條第4項及第2
    條第1項之約定，而為一部請求，訴請上訴人與原審被告黃
    崇豪連帶給付被上訴人民幣100萬元，及自108年4月11日起
    至清償日止，按週年利率百分之5計算之利息，為有理由，
    應予准許。從而，原審為上訴人敗訴之判決，並無不合。上
    訴論旨指摘原判決不當，求予廢棄改判，為無理由，應駁回
    上訴。
捌、本件事證已臻明確，兩造其餘之攻擊或防禦方法及所用之證
    據，經本院斟酌後，認為均不足以影響本判決之結果，爰不
    逐一論列，附此敘明。
玖、據上論結，本件上訴為無理由，爰判決如主文。
中　　華　　民　　國　　111 　年　　2 　　月　　23　　日
            民事第三庭     審判長法　官  黃玉清
                                 法　官  許旭聖
                                 法　官  涂秀玲
正本係照原本作成。
如不服本判決，應於收受送達後20日內向本院提出上訴書狀，其
未表明上訴理由者，應於提出上訴後20日內向本院補提上訴理由
書（須按他造當事人之人數附繕本）。因疫情而遲誤不變期間，
得向法院聲請回復原狀。
上訴時應提出委任律師或具有律師資格之人之委任狀；委任有律
師資格者，另應附具律師資格證書及釋明委任人與受任人有民事
訴訟法第466條之1第1項但書或第2項所定關係之釋明文書影本。
如委任律師提起上訴者，應一併繳納上訴裁判費。
                                 書記官  卓佳儀
　　　　　　　　　　　　　　　　  
中　　華　　民　　國　　111 　年　　2 　　月　　23　　日